臺灣基隆地方法院民事簡易判決要旨稿　九十一年度基簡字第三九五號
　　原　　　告　甲○○
　　　　　　　　乙○○
　　被　　　告　丙○○
　　訴訟代理人　丁○○
右當事人間九十一年度基簡字第三九五號損害賠償事件於中華民國九十一年九月九日
下午四時在本院民事第九法庭公開宣示判決出席職員如左：
　　　　　　　　法　　　官　林玉珮
　　　　　　　　法院書記官　蔡明裕
　　　　　　　　通　　　譯　沈能理
朗讀案由兩造均未到
法官朗讀主文宣示判決，並諭知將判決主文、所裁判之訴訟標的及其理由要領，記載
於後：
    主      文
被告應給付原告甲○○新臺幣壹拾萬肆仟貳佰零伍元、給付原告乙○○新台幣壹拾
萬壹仟玖佰零捌元，及均自民國九十一年二月二十八日起至清償日止，按年息百分之
五計算之利息。
原告其餘之訴駁回。
訴訟費用由被告負擔二分之一，餘由原告負擔。
    事實及理由要領
一、按訴狀送達後，原告不得將原訴變更或追加他訴，但有擴張或減縮應受判決事項
    之聲明者，不在此限，民事訴訟法第二百五十五條第一項第三款定有明文。本件
    原告二人原起訴請求被告應給付原告甲○○新台幣（下同）二十七萬二千三百零
    五元、給付原告乙○○十七萬三千九百零八元，嗣減縮請求金額為應給付原告甲○○十六萬四千二百零五元、給付原告乙○○十三萬一千九百零八元，原告二人
    變更請求金額既屬減縮訴之聲明，參諸前揭規定，應允准許，合先敘明。
二、本件原告二人主張被告於民國（下同）九十年十一月三日晚間九時許，駕駛車牌
    號碼ＪＤ五─九三一號重型機車，行經基隆市○○○路五十七號對面，本應注意
    車前狀況，並隨時採取必要之安全措施，而依當時並無不能注意之情形，竟因酒
    後疏於注意車前狀況，而撞擊正在路旁準備進入Ｑ六─一七三七號自用小客車之
    原告甲○○、乙○○夫婦二人，並導致原告甲○○受有左眼窩皮下血腫（三×三
    公分）及左額頂顳葉處硬腦膜下血腫（約二×二×○點五公分）等傷害，原告乙○○受有左眼窩皮下血腫（三×三公分）、左眉擦傷（二×一公分）、左手肘皮
    下血腫、擦傷（四×二公分）、右手肘皮下血腫（三×三公分）、左膝皮下血腫
    、擦傷（四×二公分）、右膝皮下血腫（三×三公分）及外傷性視神經病變等傷
    害，被告丙○○於撞擊後亦倒地不起，經警據報前來處理，並測試其吐氣所含酒
    精成份高達每公升○點九二毫克等情，有原告二人提出之診斷證明書、醫療費用
    收據暨薪資明細表等為證；且被告丙○○過失傷害告訴人即本件原告甲○○、乙○○部分，業經判處有期徒刑三月確定，有本院九十一年度基交簡字第四七號刑
    事簡易判決一件可稽，並經本院調取上開資料核閱屬實，被告對此亦不爭執，僅
    表示原告請求金額過高等語，堪認原告主張為真實。
三、按因故意或過失，不法侵害他人之權利者，負損害賠償責任；不法侵害他人之身
    體或健康者，對於被害人因此喪失或減少勞動能力，或增加生活上之需要時，應
    負損害賠償責任；不法侵害他人之身體、健康、名譽、自由、信用、隱私、貞操
    ，或不法侵害其他人格法益而情節重大者，被害人雖非財產上之損害，亦得請求
    賠償相當之金額。民法第一百八十四條第一項前段、第一百九十三條第一項、第
    一百九十五條第一項前段分別有明文。被告不法侵害原告二人之身體健康，原告
    自得依侵權行為損害賠償請求權請求被告負財產上及非財產上之損害賠償責任。
    茲就原告請求之賠償，逐項審酌如下：
    (一)醫療費用部分：原告甲○○請求二萬九千八百九十一元、乙○○請求三萬一千
      九百零八元，並各提出收據二十二紙、十九紙為證，核屬相符，復為被告所不
      爭執，應予准許。
    (二)減少勞動能力：原告甲○○因本件車禍受傷請假而被扣款六千元、二萬八千三
      百一十四元部分，業據原告甲○○提出九十年十一月、十二月之永安航空貨運
      公司員工薪資明細表二份為證，並有請假證明書、診斷證明書在卷可稽，被告
      對此亦不爭執，堪信真實，應予准許。
    (三)非財產上損害部分：原告二人因被告酒後騎乘機車疏於注意致碰撞受傷，被告
      雖無蓄意傷害犯意，然原告二人因此過失傷害不但侵蝕其體力，且治療多日時
      有疼痛，而被告事後復未能與原告和解，屢經民、刑事興訟多時，造成生活不
      便，其肉體上暨精神上自受有相當之痛苦，爰審酌兩造之職業、身分、經濟能
      力等一切情狀，認原告二人各請求十萬元之精神慰撫金，均在七萬元部分內可
      屬允當，應予准許；逾此部分之請求，尚嫌過高，應予駁回。
四、從而，原告二人依侵權行為之法律關係請求被告賠償其損害，原告甲○○於十三
    萬四千二百零五元、原告乙○○於十萬一千九百零八元，暨均自九十一年二月二
    十八日起至清償日止，按年息百分之五計算之利息之範圍內，為有理由，應予准
    許；逾上開部分之請求，為無理由，應予駁回。
中　　　華　　　民　　　國　　九十一　　年　　　九　　　月　　  九  　　日
~B臺灣基隆地方法院基隆簡易庭
~B　　　　法院書記官　蔡明裕
~B　　　　法　　　官　林玉珮
右正本證明與原本無異。
本筆錄正本之送達，與判決正本之送達，有同一效力。
對於本件判決如有不服，應於收受送達後二十日內向本院提出上訴書狀，上訴於本院
合議庭，並按他造當事人之人數附具繕本。
中　　　華　　　民　　　國　　九十一　　年　　　九　　　月　　 十一 　　日
~B　　　　法院書記官　蔡明裕
